【裁判字號】    97,易,1192
【裁判日期】    980225
【裁判案由】    違反毒品危害防制條例
【裁判全文】
臺灣屏東地方法院刑事判決              97年度易字第1192號
公  訴  人  臺灣屏東地方法院檢察署檢察官
被      告  甲○○
上列被告因違反毒品危害防制條例案件，經檢察官提起公訴（97
年度毒偵字第2398號），嗣被告於本院準備程序進行中先就被訴
事實為有罪之陳述，本院告知被告簡式審判程序之旨，並聽取當
事人之意見後，裁定改由受命法官獨任依簡式審判程序審理，判
決如下：
    主  文
甲○○施用第二級毒品，累犯，處有期徒刑捌月。
    事  實
一、甲○○前因施用毒品案件，經本院以89年度毒聲字第2113號
    裁定送觀察、勒戒，經評定有繼續施用毒品之傾向，又經本
    院以89年度毒聲字第2407號裁定送強制戒治，嗣經本院以90
    年度毒聲字第333 號裁定停止戒治，惟又經本院以90年度毒
    聲字第1066號裁定撤銷前開停止戒治之裁定，至民國91年10
    月5 日戒治期滿釋放，並經臺灣屏東地方法院檢察署檢察官
    於91年10月9 日以91年度戒毒偵字第223 號為不起訴處分確
    定；又於95年間，因施用毒品案件，經本院以95年度簡字第
    807 號判決判處有期徒刑6 月確定，而於96年5 月29日執行
    完畢。詎仍不知悔改、戒絕毒品，明知甲基安非他命經公告
    列為毒品危害防制條例第2 條第2 項第2 款之第二級毒品，
    不得非法持有、施用，復基於施用第二級毒品甲基安非他命
    之犯意，於97年8 月17日下午1 時許，在其位於屏東縣屏東
    市○○里○○路122 號之住處房間內，以將甲基安非他命置
    於玻璃球吸食器內，用火燒烤而吸食其產生白煙之方式，施
    用甲基安非他命1 次。嗣於同年月19日上午9 時10分許，在
    其上開住處前，因其形跡可疑，為警盤查，其乃於有偵查犯
    罪職權之警方查覺其前開犯行前，主動供承上情，且同意警
    方採尿送驗，嗣並接受裁判。
二、案經屏東縣警察局屏東分局報告臺灣屏東地方法院檢察署檢
    察官偵查起訴。
    理  由
一、本案被告甲○○所犯違反毒品危害防制條例案件，並非法定
    刑為死刑、無期徒刑或最輕本刑3 年以上有期徒刑之罪，亦
    非高等法院管轄第一審之案件，而被告於本院準備程序中就
    被訴事實為有罪之陳述，本院合議庭乃裁定由受命法官獨任
    進行簡式審判程序。又簡式審判程序之證據調查，依刑事訴
    訟法第273 條之2 規定，不受同法第159 條第1 項審判外陳
    述排除之限制，再被告對於卷內之各項證據，亦不爭執證據
    能力，故卷內所列之各項證據，自得作為證據，先予敘明。
二、上揭事實，業據被告坦承不諱，而被告為警採集之尿液檢體
    經送請臺灣檢驗科技股份有限公司鑑定結果，確呈甲基安非
    他命陽性反應，有該公司97年9 月2 日編號KＺ000000000000
    號濫用藥物尿液檢驗報告及尿液採證編號姓名對照表各1 份
    在卷足憑（見警卷第9 、11頁），被告上開自白顯與事實相
    符。又按毒品危害防制條例於92年7 月9 日修正公布，其中
    第20條、第23條將施用毒品之刑事處遇程序，區分為「初犯
    」、「5 年內再犯」、「5 年後再犯」，而依立法理由觀之
    ，僅限於「初犯」、「5 年後再犯」，始應先經觀察、勒戒
    或強制戒治程序，倘被告於5 年內已再犯，經依法追訴處罰
    ，縱其第3 次（或第3 次以上）再度施用毒品之時間，在初
    犯經觀察、勒戒或強制戒治執行完畢釋放5 年以後，已不合
    於「5 年後再犯」之規定，且因已於「5 年內再犯」，顯見
    其再犯率甚高，原實施觀察、勒戒或強制戒治，已無法收其
    實效，即應依該條例第10條處罰，最高法院95年5 月9 日95
    年度第7 次刑事庭會議決議可資參照；查被告前因施用毒品
    案件，經本院以89年度毒聲字第2113號裁定送觀察勒戒，經
    評定有繼續施用毒品之傾向，又經本院以89年度毒聲字第
    2407號裁定送強制戒治，嗣經本院以90年度毒聲字第333 號
    裁定停止戒治，惟又經本院以90年度毒聲字第1066號裁定撤
    銷前開停止戒治裁定，至91年10月5 日戒治期滿釋放，並經
    臺灣屏東地方法院檢察署檢察官於91年10月9 日以91年度戒
    毒偵字第223 號為不起訴處分確定；又於95年間，因施用毒
    品案件，經本院以95年度簡字第807 號判決判處有期徒刑6
    月確定，而於96年5 月29日執行完畢等事實，有臺灣屏東地
    方法院檢察署刑案資料查註紀錄表、臺灣高等法院被告前案
    紀錄表在卷可按，是被告於觀察、勒戒及強制戒治執行完畢
    釋放後，5 年內已再犯施用毒品案件，經追訴處罰，則其再
    犯本件施用毒品案件，即非屬該條例第20條第3 項所稱「5
    年後再犯」之情形，檢察官亦應依法追訴。從而，本件事證
    明確，被告犯行洵堪認定，應依法論科。
四、查甲基安非他命係屬毒品危害防制條例第2 條第2 項第2 款
    所規定之第二級毒品，是核被告所為，係犯毒品危害防制條
    例第10條第2 項之施用第二級毒品罪。又其持有毒品復進而
    施用，其持有毒品之低度行為，為施用毒品之高度行為所吸
    收，不另論罪。再被告前有如事實欄所示之科刑及執行情形
    ，有臺灣屏東地方法院檢察署刑案資料查註紀錄表、臺灣高
    等法院被告前案紀錄表各1 份附卷足憑，其於刑之執行完畢
    後5 年內，故意再犯本件有期徒刑之罪，為累犯，應依刑法
    第47條第1 項規定加重其刑。次查被告係因警方上前盤查時
    ，在有偵查犯罪職權之警員尚未發覺本件犯罪事實之前，即
    主動向警員供承上情，有偵查報告1 份在卷可查（見警卷第
    2 頁），警方當時既尚無具體證據認定被告有為本件犯行，
    則被告於警方發覺本件犯罪事實前，即主動向警方供承上情
    ，嗣並接受裁判，係對於未發覺之罪自首而受裁判，爰依刑
    法第62條前段規定減輕其刑，並依法先加重後減輕之。爰審
    酌被告施用毒品，足以戕害其身心，滋生其他犯罪，惡化治
    安，且素行不良、前已有施用毒品前科，猶不知悛悔，惟念
    其犯後坦承犯行，且施用毒品行為於本質上係屬自我戕害行
    為，反社會性之程度較低等一切情狀，並斟酌檢察官之求刑
    ，量處如主文所示之刑。
據上論斷，應依刑事訴訟法第273 條之1 第1 項、第299 條第1
項前段，毒品危害防制條例第10條第2 項，刑法第11條前段、第
47條第1項、第62條前段，判決如主文。
本案經檢察官李侑姿到庭執行職務。
中    華    民    國    98    年     2    月    25    日
                  刑事第五庭  法  官  陳秀慧
以上正本證明與原本無異。
如不服本判決應於收受判決後10日內向本院提出上訴書狀，並
應敘述具體理由；其未敘述上訴理由者，應於上訴期間屆滿後
20日內向本院補提理由書（均須按他造當事人之人數附繕本）
「切勿逕送上級法院」。
中    華    民    國    98    年    2    月    25     日
                              書記官  溫訓暖
附錄本判決論罪科刑法條：
毒品危害防制條例第10條第2項
施用第二級毒品者，處3 年以下有期徒刑。


司法院資訊處製作；財團法人民間司法改革基金會備份。
